---
title: "MarkdownTemplate"
author: "Vásquez Guerra Carlos Fernando"
date: "9/24/2020"
output:
  html_document:
    fig_height: 4
    fig_weight: 7
    code_folding: hide
    theme: united
    css: styles.css
    includes:
      after_body: footer.html
  pdf_document: default
---

<!-- Los comentarios aquí no pueden ser con "#" -->

# Comencemos

<!-- Agrega aquí diferentes "#" para visualizar como cambia la jerarquía en los encabezados -->

Yo puedo escribir libremente, y es más fácil consultando la [CheatSheet](https://rstudio.com/wp-content/uploads/2015/02/rmarkdown-cheatsheet.pdf)

<!-- Cambia el siguiente texto a negritas-->

Aquí están mis notas: Listas

 <!-- Cambia la palabra ecuación a cursiva -->
 
 Mi primera ecuación 
 
 <!-- Agrega una ecuación en formato Latex -->
 
 <!-- Si conoces algo más de Latex puedes agregarlo librermente, si tienes problemas con PDF evita este punto -->

<!-- Agrega una lista como receta de comida -->
<!-- Añade la imagen de la carpeta images -->
<!-- Inserta algún enlace de otra CheatSheet -->

<!-- Completa la siguiente sentencia -->
Se pueden tomar los resultados en un codigo 'in-line', por ejemplo, la raíz cuadrada de pi es aproximadamente 

```{r}
knitr::opts_chunk$set(echo = TRUE,
                      warning = FALSE,
                      message = F,
                      fig.align = 'center', 
                      fig.pos = 'H')
```


```{r}
#Los comentarios vuelven a ser "#"
if(!require(tidyverse)){
  install.packages(tidyverse, dependencies = T)
  library(tidyverse)
}
```

Ahora una gráfica

```{r, fig.pos = 'H'}
plot(1:10, 5:14)
```

Lo anterior no se ve bien (mensajes innecesarios, tamaño no deseable, etc), lo siguiente lo soluciona:

```{r setup}
knitr::opts_chunk$set(echo = TRUE)
# Este chunk no quiero que aparezca, haz lo necesario para que se cumpla este requerimiento
# Cambia el tamaño de las gráficas y que siempre aparezcan donde se les indique
# Haz que las graficas siempre esten centradas
```

<!-- Coloca aquí un chunk con diferentes dimensiones para la gráfica anterior -->

Se puede modificar el diseño de muchas cosas, por ejemplo cambiando el tema, el resaltado de algunos elementos y el diseño en general de todo el archivo (en pdf es algo más complicado)

<!-- Cambia a otro tema agregando: -->

<!-- output: -->
<!--   html_document: -->
<!--     theme: ... -->

Los data frames y tablas pueden tener un diseño más interactivo

<!-- Cambia esto agregando: -->

<!-- output: -->
<!--   html_document: -->
<!--     df_print: ... -->

El highlight se ve claro en un data frame, por ejemplo

```{r}
iris
```

<!-- Cambia esto agregando: -->

<!-- output: -->
<!--   html_document: -->
<!--     highlight: ... -->

¿Qué sucede al agregar la opción `code_folding`?

<!-- Prueba cambiando las opciones para pdf a ver que sucede -->

<!-- ¿Para qué se utilizo ``? -->

¿Más diseño?

<!-- Agrega el archivo css en el YALM -->
<!-- Agrega toc_float en la sálida HTML -->
<!-- Ve que sucede al agregar keep_md : yes -->

Se puede agregar contenido de HTML, de Latex y todo lo que permita el Markdown como CSS:

<!-- <center> -->
<!-- <h2>Pon tu nombre</h2> -->
<!-- <h4>Apellidos</h4> -->
<!-- <h4>¿Algo más?</h4> -->
<!-- </center> -->

```{r, echo=FALSE}
library(tidyverse)
```

```{r, fig.align='center'}
plot(x = iris$Sepal.Length, iris$Petal.Length)
```

```{r, fig.width=7, fig.height=4}
plot(x = iris$Sepal.Length, iris$Petal.Length)
```


```{r, fig.width=5, fig.height=6}
plot(x = iris$Sepal.Length, iris$Petal.Length)
```

